---
title: "Exploration des outputs diffman"
author: "Clément G"
date: "`r Sys.Date()`"
output:
  prettydoc::html_pretty:
    theme: cayman
    highlight: github
    toc: true
    toc_depth: 5
---

```{r setup, include=FALSE}
knitr::opts_chunk$set(echo = TRUE) 
```


```{r warning=FALSE,message=FALSE,echo = FALSE}

paquets <- c("data.table","btb","remotes","sf","igraph","Matrix","leaflet","dplyr","ggplot2","prettydoc")
install.packages(paquets)
p <- lapply(paquets, function(p) suppressPackageStartupMessages(library(p, character.only = TRUE)))

remotes::install_github("https://github.com/InseeFrLab/diffman-1")
library(diffman)
```

```{r}
rm(list=ls())
source("fonctions_utiles.R")
```

## Chargement des données 
```{r}
#mc cp s3/cguillo/commune_franceentiere_2021.dbf data/commune_franceentiere_2021.dbf
#mc cp s3/cguillo/commune_franceentiere_2021.fix data/commune_franceentiere_2021.fix
#mc cp s3/cguillo/commune_franceentiere_2021.prj data/commune_franceentiere_2021.prj
#mc cp s3/cguillo/commune_franceentiere_2021.shp data/commune_franceentiere_2021.shp
#mc cp s3/cguillo/commune_franceentiere_2021.shx data/commune_franceentiere_2021.shx
#mc cp s3/cguillo/data_rp.rds data/data_rp.rds

communes <- st_read("data/commune_franceentiere_2021.shp")
donnees_rp <- readRDS("data/data_rp.rds")

df_init <- setDT(donnees_rp)
df_init %>% head()
```

On travaille sur la suite avec un sous-ensemble des données issues du département 01 (Ain)
Les données mises à diisposition dans le package pourraient être utilisées mais elles sont moins parlantes pour tester
```{r}
df <- df_init[substr(z1,1,2) == "40"] 
# df <- setDT(diffman::t_ex)[,.(nb_obs=length(id)),by=.(z1,z2)]
```

## Construction de la table de liens

La fonction build_link_table construit à partir des données en entrée la table des liens
une observation représente un triplet (z1_from x z2 x z1_to) désignant le chyevauchement d'un élément de z2 sur 2 communes. la table contient également le nombre d'unités statistiques de z2 sur z1_from et z2 sur z1_to ainsi que la composante connexe concernée
```{r}
# 15 secondes sur france entière
link_table <- build_link_table(df) 
link_table %>% head()

```

Etat des lieux de la taille des composantes connexes 
```{r}
ltable <- long_table(link_table)
comp_to_ncom <- ltable[,.(n_z1 = length(unique(z1))),.(id_comp)][rev(order(n_z1))]
comp_to_ncom
#comp_to_ncom %>% summary()
#max(comp_to_ncom$id_comp) # 1902
#quantile(comp_to_ncom$n_z1,probs = c(0,0.1,0.25,0.5,0.75,0.9,1))

```

## Représentation d'une "situation"
Par "situation" on entend un sous-ensemble delma link_table ie un sous ensemble de liens. Il peut s'agir de l'ensemble des liens relatifs à une composante connexe particulière. Pour représenter graphiquemenet une situation il nous faut les geométries z1 et z2 associées. On les construit ici dans le cadre du GT_carreaux RP mais la fonction est agniostique à la situation tant que les géométries sont bien renseignées

```{r}
situation_table <- link_table[id_comp %in% c(1,6)]
situation_table %>% head()
```

```{r}
# unique(c(situation_table$from,situation_table$to))

  liste_carreau <- situation_table$z2
  
  polygone_carreau <-
    carreaux_to_polygon(data.frame(carreau = liste_carreau), var_carreau = "carreau") %>%
    st_transform(crs = 4326)
  
  geom_z1 <- communes %>%
    filter(code %in% unique(c(situation_table$from,situation_table$to))) %>%
    select(code) %>%
    rename(z1 = code)
  
  geom_z2 <- polygone_carreau %>%
    rename(z2 = carreau) %>%
    select(-x,-y)

# calcul du nombre d'unité par carreaux
z2_to_nb_obs <- long_table(link_table)[ ,.(nb_obs_z2 = sum(nb_obs)) ,by = .(z2)]

draw_situation(situation_table,z2_to_nb_obs,geom_z1,geom_z2,threshold = 11)

```
## Reecriture de la fonction de recherche de problèmes de différenciation

Je vais me restreindre ici au sous-ensemble des communes de la composante connexe 15 (cf leaflet précédent)
```{r}
situation_table <- link_table[id_comp %in% c(1)]
```


## construction des objets nécessaires à l'application des fonctions c++ de simplificationd e graph

Ici on va construire les matrices à mettre en entrée de la routine cpp 
On controlera visuellement les zones pointées du doigt par diffman
La matrice attendue présentz n_z1 lignes et n_z2 colonnes  avec n_z2 le nombre d'éléments liaznts (un élément ici peut être une union de 3 carreaux si ces 3 carreaux intersectent 3 même communes)
```{r}
# j'agrege les carreaux qui relient les mêmes noeuds z1
df <- link_table[ ,
                          .(
                            nb_obs_from = sum(nb_obs_from),
                            nb_obs_to = sum(nb_obs_to),
                            id_comp = unique(id_comp),
                            z2 = paste0(z2,collapse = "-"),
                            n_z2 = unique(n_z2)
                          ),
                          by = .(from,to)
]

ltable <-long_table(df)

ltable$z1  <- as.factor(ltable$z1)
ltable$z2  <- as.factor(ltable$z2)

# variable" when running R CMD check
# Matrice z1Xz2
m_crois <- Matrix::sparseMatrix(i=as.numeric(ltable$z1),
                                j=as.numeric(ltable$z2),
                                x=ltable$nb_obs,
                                dimnames=list(levels(ltable$z1),levels(ltable$z2)))

m_crois 
```
Il y avait une erreur sur la matrice de croisement construite initialement l'agrégation n'avait pas de sens.
m_crois donne pour chaque agregation liante de z2 la comune de z1 intersectée et le nombre d'individus

Je charge les fonctions de Vianney par la suite 
```{r}
# " agregate etc.."
# source("../R/fct_merging.R") 
# # " test fus etc.."
# source("../R/fct_merging_test.R") 
# # " m_crois"
# source("../R/fct_reshaping.R")
# # " Decompose mcrois"
# source("../R/fct_splitting.R")
# # search_diff_agregat
# source("../R/fct_search_diff.R")
# # differencierRcpp
# source("../R/RcppExports.R")


```

Initialisation du seuil à 11 !
```{r}
threshold = 11
max_agregate_size = 15;save_file = NULL; simplify = TRUE; verbose = TRUE
# threshold = 7; max_agregate_size = 15;save_file = NULL; simplify = TRUE; verbose = TRUE
if(simplify){ #one can choose to skip these steps of graph reduction if desired
  if(verbose) message("< --- Merging method 1 --- > ")
  m_crois <- diffman:::agregate(m_crois, threshold, methode = "m1", verbose = verbose)
  
  #if(to_save) saveRDS(m_crois, paste0("Resultats_diffman/m_crois_ag_m1_",save_file,".RDS"))
  
  if(verbose) message("< --- Merging methods 1 and 2 --- >")
  m_crois <- diffman:::agregate(m_crois, threshold, methode = "both", verbose = verbose)
  
  # warnings()
  #if(to_save) saveRDS(m_crois, paste0("Resultats_diffman/m_crois_ag_m2_",save_file,".RDS"))
  
  if(sum(dim(m_crois)==0)>0) {
    message("No differentiation problems detected !")
    return(NULL)
  }
  
  if(verbose) message("< --- Splitting the graph --- >")
  l_decomp <- diffman:::decompose_m_crois(m_crois, max_agregate_size)
  
}else{
  l_decomp <- diffman:::comp_connexe_list(m_crois)
}

if(verbose) message("< --- Exhaustive search of differentiation problems --- >")
# sauvegarder l_decomp pourrait être intéressant
l_ag <- diffman:::search_diff_agregate(l_decomp, threshold, max_agregate_size) 
# dans fct_search_diff test composante connexe par composante connexe
l_ag <- diffman:::desagregate_list(l_ag) 

# Contient ou est sensé contenir les zones définies par des unions élmentaires de z1 qui vont être à risque de différenciation

#l_ag[[26]]
```

## Contrôle de la list ede zone à risque en sortie de diffman  :

Cette liste correspond à des zones du zonage 1. Une zone est composée d'élément atomique de Z1, les zones présentées sont sensées être à risque
```{r}
#l_ag[[5]] : designe l'union des communes est ce que ce serait pas un cas dégénéré ?
liste_z1 <- l_ag[[116]] 

liste_carreau <- link_table[from %in% liste_z1 | to %in% liste_z1]$z2
situation_table <- link_table[z2 %in% liste_carreau] # permet d'avoir tous les depcom intersectant un carreau à tracer

polygone_carreau <-
  carreaux_to_polygon(data.frame(carreau = liste_carreau), var_carreau = "carreau") %>%
  st_transform(crs = 4326)

geom_z1 <- communes %>%
  filter(code %in% unique(c(situation_table$from,situation_table$to))) %>% #élargir aux communes qui so
  select(code) %>%
  rename(z1 = code)

geom_z2 <- polygone_carreau %>%
  rename(z2 = carreau) %>%
  select(-x,-y)


draw_situation(situation_table, z2_to_nb_obs,geom_z1, geom_z2, liste_z1_to_color = liste_z1,threshold = 11)

```

ça marche bien ! la zone orange donne la zonne différenciée  puis on voit facilement les carreaux et s'il s'agit de différenciation ionterne ou externe !
Quand il manque des bouts de carreaux c'est soi t parce que le bout de commune est vide donc la commune n'apparait pas dans la link table
Plus qu'à faire une petite fonction qui reporte la zone les carreaux à l'intersection, l'ensemble des carreaux concernés et si la différenciation est interne ou externe ! (partir des données brutes )
```{r}

return_info(liste_z1 = liste_z1, link_table = link_table, threshold = 11)

devtools::document() # pour produire la doc Roxygen2
```

## TODO 
1)
Pour <- comparer les resultats de la routine modifié avec ce aue renvoyait diffman
si on veut ocmparer diffman ancien et diff nouveau il faut passer par des données individuelles pour diffman ancien ? (exemple théorique test controlé)

- EXEMPLES JOUETS ! (+ géométrie ?) (extraire cas particulier sur données réelles ?),(on ajuste à définir des ronds et des carreaux aux intersections, les carreaux ibntérieurs ne nous intéressent pas)
- package testthat pour tester -< tests systematiques, snapshots  
- DOCUMENTATION R Oxygen de suite
- Mettre diffman séparé d'exploration clément (dans un gitlab à part)-> modif en parallèle du projet diffman1, 
- devtools:document pour récupérer  la doc r oxygen
- devtools:load_all : va charger l'enemble des fonctions du package, à partir du moment où cest fait, l'ensemble des fonctons du packgae sont testables 
- devtools:check(cran = FALSE) pour vérifier qu'il y a tout ce qu'il faut sur le package
# il faut ouvrir le projet diffman et être dessus Rproj pour taper ces commandes 
- usethis package : si je veux ajouter un jeu de données à mon package usethis::use_data il va l'ajouter direct dansdata

2)
- communes influentes  -> carreaux influents eclabousse les autre zones à risque
- comparer taille de m_crois en entrée et en sortie de l'algo
- voir dans quelle mesure les critiques faites par diffman sont pertinentes
- diffman était-il buggé quelle version a été utilisée ?
- construire liste de cas théorique avec ce qu'on veut que diffman trouve
- diffman Tab 
- faire plusieurs scénarios de blanchiment et regarder des indicateurs par scénario, nb de carreaux blanchis en dessus du seuilsur total en dessus du seuil) somme des valeurs blanchies
- s'intéresser aux communautés, aux points ingfluents etc..
- calcuker la réduction du nb composantes 
- nb areas à risque nb d'individu concernés
- regarder la taille de m_crois au final pour observer lma diminution liée au fussions etc..
- généraliser les filtres au départ cf fr_unallocated dans la foonction build link table en controlant par kle nombre de caractères
- maîtriser diffman sur petite composante connexe
- faire une fonction "dra_the_whole_situation" avec les unions de polygone de z1 pour chaque composantes connexes (peut prendre du temps cf compo connexes enormes) 
- à partir de la liste de z1 composant l'union à risque extirpée retrouver les carreaux à risque puis penser à une stratégie de blanchiment associée (plusieurs scénarios à proposer et les tester)
- compter le nombre de carreaux blanchis via cette méthode et les scénarios et regarder le nombre de carreaux qui sont effectivement au dessus du seuil pour voir l'apport de diffman
- packager search diff iontelligememnt
- Construire un exemple jouet pour bien contôler les sorties de diffman
- Comment être béton sur les contrôles
- Ecriture de doc -W voir avec Julien, CI/CD
-mettre à dispo une carte avec un hyper lien dans labstract (type codeage ilots ?)

- pour la grosse composante, regarder si ça casse pas en 2 à certains endroits
- travaux sur les commuanuatés dazns graph ou l'influence des noeuds (dans le but de les enlever)

## Remarques

- Les carreaux liant plus que 3 communes ont des oobsvertions comptées en doublons :
cf triangle de com A1 A2 A3 lavec un carreau liant ca
ca inter A1 est compter dans la liaison A1-A2 et A1-A3